臺灣臺北地方法院交通事件裁定
原處分機關　交通部公路總局臺北區監理所
受處分人　　甲○○
上列受處分人因違反道路交通管理處罰條例案件，對於交通部公
路總局臺北區監理所民國九十四年十月七日所為之處分（原處分
案號：北監自裁字裁四０—Ａ三Ｋ五０八八一八號），聲明異議
，本院裁定如下：
    主  文
原處分撤銷。
甲○○使用註銷之駕駛執照駕駛小型車，處罰鍰新臺幣壹萬貳仟
元，註銷之駕駛執照扣繳之。
    理  由
一、按汽車駕駛人，使用註銷之駕駛執照駕駛小型車者，處新臺
    幣（下同）六千元以上一萬二千元以下罰鍰，駕駛執照應扣
    繳之，道路交通管理處罰條例第二十一條第一項第六款、第
    二項分別定有明文。
二、本件受處分人即異議人甲○○於民國九十一年九月九日十六
    時三十分許，駕駛車號ＣＺ—四四三九號自小客車，於臺北
    市○○○路○段四二號前，經臺北市政府警察局交通大隊直
    屬第二分隊警員舉發「駕駛執照吊扣期間駕車」之違規，受
    處分人提出申訴，原處分機關認受處分人係涉「領有機器腳
    踏車駕駛執照駕駛小型車」之違規，於九十四年十月七日，
    依道路交通管理處罰條例第二十一條第一項第二款規定，裁
    處受處分人罰鍰一萬二千元，受處分人不服，提出異議。
三、異議意旨略以：受處分人前因超速違規，經交通部公路總局
    臺北區監理所裁處罰鍰二千四百元，該裁決書並未合法送達
    ，惟監理機關竟因受處分人未繳納罰款，而逕自易處註銷駕
    駛執照之處分，其處分並非合法。又本件違規事實，因當時
    係黃線停車，受處分人正衝出欲將車輛移走，該警員即要求
    受處分人出示駕照並開罰單，受處分人並無駕車之事實，本
    件舉發有誤云云。
四、經查：
  (一)受處分人前經交通部公路總局臺北區監理所於九十年九月十
    三日以北監五字第裁四０—Ａ00000000號違反道路
    交通管理事件裁決書，以受處分人於八十八年十一月五日於
    臺北市新生高架橋，有「超速二十公里以上」之違規情事，
    裁處受處分人罰鍰二千四百元，該裁決書經原處分機關交郵
    政機關於九十年十月二日送達於受處分人臺北縣新店市○○
    街三巷十四號五樓住處，經受處分人之兄劉恆辰於該址簽收
    ，此有該裁決書、掛號郵件收件回執在卷可稽，且為受處分
    人陳述明確在卷（本院九十四年十二月六日訊問筆錄），可
    以認定。受處分人雖陳稱：劉恆辰並未居住該址，無權代為
    收受送達云云，惟參以受處分人於本院陳稱：劉恆辰當時亦
    設籍於臺北縣新店市○○街三巷十四號五樓等語明確（本院
    同日訊問筆錄），且受處分人並未舉證證明劉恆辰當時並非
    設定住所於該處，堪認原處分機關上開北監五字第裁四０—
    Ａ00000000號違反道路交通管理事件裁決書，已依
    行政程序法第七十三條第一項所定送達方式，於九十年十月
    二日送達於受處分人，而生合法送達之效力，受處分人辯稱
    ：該裁決並未合法送達等情，並非可採。
  (二)原處分機關該北監五字第裁四０—Ａ00000000號裁
    決書處罰主文記載：「一、罰鍰新臺幣二千四百元，罰鍰限
    於九十年十月十三日前繳納。二、上開罰鍰逾期不繳納之處
    分：(一)自九十年十月十四日起加倍罰鍰為新臺幣四千八百元
    整，並限於九十年十月二十八日前繳納。(二)加倍罰鍰於九十
    年十月二十八日前繳納，逾期仍不繳納者，移送強制執行」
    ；該裁決之簡要理由記載：「…二、受處分人逾期不繳納罰
    鍰者，經依同條例第六十五條第一項第三款規定吊扣駕駛執
    照，不依限期繳送駕駛執照者，吊銷其駕駛執照；經吊銷駕
    駛執照者，依同條第一項第一款規（定），由本所逕行註銷
    駕駛執照」等語，此有該裁決書附卷可稽，而受處分人並未
    於該裁決所定之九十年十月十四日、九十年十月二十八日繳
    納罰鍰或繳送駕駛執照等情，復為受處分人所不否認，受處
    分人遂遭原處分機關易處吊銷駕駛執照一年，期間自九十年
    十月二十九日起迄九十一年十月二十八日止，原處分機關並
    逕行註銷受處分人之駕駛執照等情，有原處分機關九十四年
    十一月十六日北監自字第０九四六０三八五三０號函附卷可
    按，堪予認定。
  (二)受處分人本件遭舉發之違規時間九十一年九月九日，係在受
    處分人上揭駕駛執照註銷期間內。受處分人雖辯稱：當時因
    黃線停車，正衝出欲將車輛移走，警員即要求出示駕照，受
    處分人並無駕車事實云云，惟查：受處分人於本院自承：事
    情發生在臺北市○○○路○段，確定地址忘記了，車子是我
    當天下午二、三點從臺北市○○路○段開過去的，我開店在
    那裡，我在門口稍停等語（見本院同日訊問筆錄），則受處
    分人確有於駕駛執照註銷期間內駕車之事實，已甚明確。
  (三)綜上，本件受處分人確有在駕駛執照註銷期間內駕車，即「
    使用註銷之駕駛執照駕駛小型車」之違規事實，堪予認定。
    惟原處分機關援引道路交通管理處罰條例第二十一條第一項
    第二款「領有機器腳踏車駕駛執照駕駛小型車」之規定，對
    於受處分人裁罰，其適用法律難認正確，原處分既有上開違
    誤，自屬無可維持，應由本院將原處分撤銷，改依同條例第
    二十一條第一項第六款、第四項「使用註銷之駕駛執照駕駛
    小型車」之規定，諭知受處分人罰鍰一萬二千元，註銷之駕
    駛執照扣繳之，以資適法。
據上論斷，應依道路交通案件處理辦法第二十條前段，裁定如主
文。
中　　華　　民　　國　九十四　年　十二　　月　　八　　日
                  交通法庭法　官　高偉文
以上正本證明與原本無異
如不服本裁定應於送達後五日內向本院提出抗告狀
 　　                     書記官　張華瓊
中　　華　　民　　國　九十四　年　十二  　月　 十三　 日
